Inventaris van het archief van de educatieve omroep Teleac/NOT, voorlopers en samenwerkingsverbanden, (1951) 1961-2010
Nationaal Archief, Den Haag
- Fotocollectie Teleac/NOT, H
  - Fotomateriaal, H1
    - Foto's kleur, H1.3
      - Foto's kleur, 1997 - 2007; 1933
        F136 Teleac. Nederpop met hart en ziel. 2003. Met: o.a. Dinand Woesthof, Andy Tielman, George Baker, Jan Akkerman.
        F201 NOT. Liedmachien. 2003. Met: Yvon Jaspers
        F224 NOT. Schooltv Beeldbank. 2003. Met: Minister Maria vd Hoeven en Gabrielle Remery.
        F225 NOT. Biobits VMBO, afval en milieu. 2003.
        F226 NOT. Vertellen in het VMBO. 2003.
        F186 Teleac. Me Voila (cursus Frans). 2004.
        F197 NOT. Desmet Live, radioprogramma. 2004. Met: Dieuwertje Blok
        F255 Teleac/NOT. Forumconferentie basisstichtingen op 11-11-2005. 2005.
        F256 Teleac/NOT. Uitreiking Veringa Stipendium 2005 aan mevrouw Marjolein Knuit op 5 oktober 2005. 2005. De stipendiumcommissie met de winaar, v.l.n.r. mevr. T. de Vos-Veringa, ?, mevr. M. Stikker, mevr. M. Knuit, mr. drs. L.C. Brinkman en ? (? zijn drs. A.J.J. Sevenheck en prof. drs. Jw. Schrofer).
        F141 Teleac. Telescoop, radio magazine. 2007. Met: o.a. Ingrid Drissen.
      - Foto's kleur, 1972 - 2001, z.j.; 1934
        F227 NOT. Computerkunde. z.j.
        F145 Teleac. Graven naar het verleden. 1971-1972.
        F249 Teleac. Doosje met 29 grote dia's cursusinfo. 1978-1979.
        F243 NOT. Kijk mij nou. 1981-1985.
        F32 Teleac. Por Favor (cursus Spaans). 1987. Met: Peter Slager, presentator zomercursus.
        F131 Teleac. Ellis Berger. 1987.
        F123 Teleac. Steden en hun verleden. 1991. Prijs gewonnen: 'The New York Festivals'.
        F163 Teleac. Effectief vergaderen. 1991.